臺灣板橋地方法院刑事判決　　　　　　　 94年度訴字第628號
公　訴　人　臺灣板橋地方法院檢察署檢察官
被　　　告　甲○○
上列被告因違反毒品危害防制條例案件，經檢察官提起公訴（94
年度核退毒偵字第188 號）暨移送併案審理（臺灣板橋地方法院
檢察署94年度偵字第3778號、94年度毒偵字第3362號），被告於
準備程序為認罪陳述，經本院合議庭裁定由受命法官行簡式審判
程序，判決如下：
    主  文
甲○○連續施用第一級毒品，累犯，處有期徒刑拾月，扣案海洛
因壹包（淨重零點零肆公克）、海洛因壹包（淨重零點零柒公克
）、海洛因殘渣袋拾參只，沒收銷燬，扣案注射針筒壹支，沒收
；又連續施用第二級毒品，累犯，處有期徒刑陸月；應執行有期
徒刑壹年貳月，扣案海洛因壹包（淨重零點零肆公克）、海洛因
壹包（淨重零點零柒公克）、海洛因殘渣袋拾參只，沒收銷燬，
扣案注射針筒壹支，沒收。
    事  實
一、甲○○有賭博、違反麻醉藥品管理條例案件、妨害兵役治罪
    條例案件等前科，民國88年間，因施用第一級毒品海洛因案
    件，經本院以89年度毒聲字第207 號裁定送勒戒處所觀察、
    勒戒後，認有繼續施用毒品傾向，由本院以89年度毒聲字第
    743 號裁定令入戒治處所施以強制戒治1 年，嗣經本院以89
    年度毒聲字第3584號裁定停止戒治，89年6 月26日停止處分
    出所，所餘戒治期間付保護管束，90年1 月27日付保護管束
    期滿，保護管束未經撤銷，視為強制戒治期滿，並由臺灣板
    橋地方法院檢察署檢察官於90年2 月14日，以90年度戒毒偵
    字第134 號為不起訴處分確定；90年間，復因施用第一級毒
    品海洛因案件，經本院以90年度毒聲字第4361號裁定送戒治
    處所施以強制戒治，92年2 月7 日停止處分執行出監，並付
    保護管束，同年2 月16日保護管束期滿，保護管束未經撤銷
    ，視為強制戒治期滿，並由臺灣板橋地方法院檢察署檢察官
    以90年度毒偵字第3359號向本院聲請簡易判決處刑，本院以
    90年度訴字第2137號判決判處有期徒刑7 月確定，92年10月
    23日縮短刑期執行完畢（於本件構成累犯）；詎甲○○仍不
    知悔改，猶基於施用第一級毒品海洛因之概括犯意，自93年
    1 月中旬某日起至94年10月26日上午8 時許，在台北縣三重
    市○○路○ 段21巷19號2 樓住處等地，以將海洛因摻水置於
    針筒注射體內之方式，平均1 天施用2 至3 次，多次施用海
    洛因；復另行起意，基於施用第二級毒品安非他命之概括犯
    意，自93年1 月中旬某日起至94年10月26日上午7 時許，在
    前開台北縣三重市○○路○ 段21巷19號2 樓住處等地，以將
    安非他命置於玻璃球內，燒烤後吸食煙氣之方式，平均1 天
    施用1 至2 次，多次施用安非他命；嗣於93年10月20日15時
    30分許，在臺北縣三重市○○路○ 段70號前，為警查獲，並
    扣得其持有供施用海洛因所用之海洛因1 包（淨重0.04公克
    ）；復於93年12月1 日零時10分許，在臺北縣三重市○○路
    ○ 段與龍門路口前，為警查獲，並扣得其持有供施用海洛因
    所用之海洛因1 包（淨重0.07公克）、海洛因殘渣袋12只；
    再於94年6 月13日下午1 時5 分許，在臺北縣三重市○○○
    街131 巷口，為警查獲，並扣得海洛因殘渣袋1 只、其所有
    供本件施用海洛因所用之注射針筒1 支，乃悉上情。
二、案經台北縣政府警察局三重分局報告臺灣板橋地方法院檢察
    署檢察官偵查起訴，暨同署檢察官移送併案審理。
    理    由
一、前開事實，業經被告坦白承認，且被告於93年12月1 日零時
    10分許、94年6 月13日下午1 時5 分許，為警查獲後所採集
    尿液檢體，經檢驗後，依序呈嗎啡、安非他命陽性反應，嗎
    啡陽性反應，有台灣檢驗科技股份有限公司2004年12月9 日
    、2005年6 月28日濫用藥物尿液檢驗報告在卷可稽（見94年
    度核退毒偵字第188 號卷第2 頁、94年度毒偵字第3362號偵
    查卷第37頁）；至被告於93年10月20日15時30分許、同年12
    月1 日零時10分許，為警查獲所扣得白粉各1 包，依序分別
    淨重0.04公克、0.07公克，均含海洛因成分，亦有法務部調
    查局93年11月15日調科壹字第060009073 號鑑定通知書、94
    年1 月19日調科壹字第060009246 號鑑定通知書在卷可稽（
    見93年度核退毒偵字第1693號偵查卷第7 頁、94年度核退毒
    偵字第188 號卷第4 頁），此外，復有海洛因殘渣袋計13只
    、被告所有供施用海洛因所用之注射針筒1 支等物扣案為憑
    ，足徵被告前開自白，應與事實相符，可以採信，本件事證
    明確，被告犯行可以認定。
二、又被告前於88年間，因施用第一級毒品海洛因案件，經本院
    以89年度毒聲字第207 號裁定送勒戒處所觀察、勒戒後，認
    有繼續施用毒品傾向，由本院以89年度毒聲字第743 號裁定
    令入戒治處所施以強制戒治1 年，嗣經本院以89年度毒聲字
    第3584號裁定停止戒治，於89年6 月26日停止處分出所，所
    餘戒治期間付保護管束，90年1 月27日交付保護管束期滿，
    保護管束未經撤銷，視為強制戒治期滿，並由臺灣板橋地方
    法院檢察署檢察官於90年2 月14日，以90年度戒毒偵字第13
    4 號為不起訴處分確定；90年間，復因施用第一級毒品海洛
    因案件，經本院以90年度毒聲字第4361號裁定送戒治處所施
    以強制戒治，92年2 月7 日停止處分執行出監，並付保護管
    束，同年2 月16日保護管束期滿，保護管束未經撤銷，視為
    強制戒治期滿，並由臺灣板橋地方法院檢察署檢察官以90年
    度毒偵字第3359號向本院聲請簡易判決處刑，本院以90年度
    訴字第2137號判決判處有期徒刑7 月，亦有臺灣板橋地方法
    院檢察署檢察官90年度戒毒偵字第134 號不起訴處分、台灣
    高等法院被告前案紀錄表在卷可參，是被告本件施用毒品犯
    行，乃於強制戒治執行完畢後五年內再犯，亦甚明確，依毒
    品危害防制條例第23條第2 項規定，被告本件係分別犯毒品
    危害防制條例第10條第1 項之施用第一級毒品罪及同條第2
    項之施用第二級毒品罪。被告先後數次分別施用海洛因、安
    非他命之犯行，均各時間緊接，手法相同，觸犯構成要件相
    同之罪名，顯均係出於概括犯意反覆為之，均為連續犯，均
    應依刑法第56條之規定，各論以連續施用海洛因一罪、連續
    施用安非他命一罪，併各加重其刑；又被告有如事實欄所述
    前科及刑之執行情形，有台灣高等法院被告前案紀錄表在卷
    可稽，是其於有期徒刑執行完畢後，5 年內，再犯本件有期
    徒刑以上之罪，為累犯，應依刑法第47條規定，遞加重其刑
    。又被告所犯上開連續施用第一級毒品罪、連續施用第二級
    毒品罪間，犯意各別，犯罪構成要件事實互異，應予分論併
    罰。至被告於施用前後持有第一級毒品海洛因、第二級毒品
    安非他命之低度行為，均各為其施用之高度行為所吸收，不
    另論罪。又公訴人雖僅就被告於93年12月1 日凌晨2 時34分
    許，為警採尿前26小時、96小時內某時，在不詳處所，施用
    第一級毒品海洛因、第二級毒品安非他命之犯行起訴，其餘
    如事實欄所述之被告施用第一、二級毒品犯行，未據於起訴
    書內載明，然此部分，與前開起訴經本院認定有罪之施用第
    一、二級毒品犯行部分，分別具有連續犯之裁判上一罪關係
    ，業如前述，即為起訴效力所及，且亦經檢察官移送併案審
    理，本院自應併予審究，附此敘明。
三、爰審酌被告有施用毒品之前案強制戒治紀錄，竟再施用毒品
    海洛因、安非他命而犯本罪，核其行為對社會秩序具有危害
    性、暨其施用期間、犯罪後坦承犯行之態度等一切情狀，各
    量處如主文所示之刑，並定其應執行刑，以資懲儆。扣案海
    洛因1 包（淨重0.04公克）、海洛因1 包（淨重0.07公克）
    為第一級毒品，海洛因殘渣袋計13只，因其內海洛因毒品與
    包裝袋難以析離，均應依毒品危害防制條例第18條第1 項前
    段諭知沒收銷燬。至扣案注射針筒1 支，為被告所有，供本
    件施用海洛因犯罪所用之物，業經被告供陳在卷，爰依刑法
    第38條第1 項第2 款規定宣告沒收，併此敘明。
四、本件被告係被訴犯毒品危害防制條例第10條第1 項、第2項
    之施用第一級毒品、第二級毒品罪，其於本院行準備程序時
    對被訴事實為有罪之陳述，經受命法官告以簡式審判程序之
    旨，並聽取檢察官、被告意見後，由本院合議庭依刑事訴訟
    法第273 條之1 第1 項規定裁定由受命法官獨任進行簡式審
    判程序，末此敘明。
據上論斷，應依刑事訴訟法第299 條第1 項前段、第273 條之1
第1 項、第273 條之2 、第284 條之1 ，毒品危害防制條例第10
條第1 項、第2 項、第18條第1 項前段，刑法第11條、第56條、
第47條、第51條第5 款、第38條第1 項第2 款，判決如主文。
本案經檢察官徐名駒到庭執行職務。
中　　華　　民　　國　　94　　年　　11　　月　　7　　日
                  刑事第四庭    法　官  陳明偉
上列正本證明與原本無異。
如不服本判決，應於判決送達後十日內向本院提出上訴狀。
                                書記官  陳慧儷
中　　華　　民　　國　　94　　年　　11　　月　　7 　　日
附錄本案論罪法條全文
毒品危害防制條例第10條第1項、第2項
施用第一級毒品者，處 6 月以上 5 年以下有期徒刑。
施用第二級毒品者，處 3 年以下有期徒刑。
毒品危害防制條例第18條第1項前段
查獲之第一、二級毒品及專供製造或施用第一、二級毒品之器具
，不問屬於犯人與否，均沒收銷燬之；查獲之第三、四級毒品及
製造或施用毒品之器具，無正當理由而擅自持有者，均沒入銷燬
之。但合於醫藥、研究或訓練之用者，得不予銷燬。
前項合於醫藥、研究或訓練用毒品或器具之管理辦法，由法務部
會同行政院衛生署定之。
